# 关于土地交储取得房产的会计处理

提问人：yuzhiyu 时间：2021-01-19 10:33:09
根据城市规划和拆迁的政策性规定。“A公司”与国有拆迁公司和“B国有房地产开发公司”签署《土地征收补偿协议》，协议约定A公司向政府土地储备中心交地，B给予A“房屋”作为补偿。A公司的土地已移交给政府土地储备中心、并接收了补偿的房屋（新开发房屋，评估值 7 亿元、B的子公司移交给A公司），根据补偿协议：A公司交储土地价值 5 亿元（评估值）、停产停工损失补偿0.5亿元、搬迁奖励补贴0.25亿元、签约奖励、0.25亿元、一次行给予异地购房补贴 1 亿元，共计 7 亿元补偿(即前述-以等额新开发房产作为补偿）。
请教陈老师： 1 、该事项应属于非货币交换，应按照非货币交换准则处理；
2 、换出资产的公允价值 5 亿元；换入资产的公允价值 7 亿元，假设换入资产的公允价值更加可靠，本次非货币交换换入资产的入账价值为 7 亿元（不考虑税费，给付房屋单位会向A开具 7 亿元的销售发票），由于以房产补偿金额中含有 1 亿元的 异地购房补贴，是否应确认 1 亿元的递延收益（与换入房产相关）。
谢谢：）

回答人：chenyiwei
基本赞同你的理解。
由于换入新房的公允价值（ 7 亿元）高于换出旧房的公允价值（ 5 亿元），差异原因包括停产停工损失补偿0.5亿元、搬迁奖励补贴0.25亿元、签约奖励、0.25亿元、一次行给予异地购房补贴 1 亿元等，其中对于一次性异地购房补贴，应作为与资产相关的政府补助处理；其他补偿和补贴款项可作为与收益相关的政府补助处理。